【裁判字號】    97,執消債更,12
【裁判日期】    971117
【裁判案由】    更生之執行
【裁判全文】
臺灣彰化地方法院民事裁定          97年度執消債更字第12號
聲  請  人  丁○○
訴訟代理人  何志揚律師
複代理人    卯○○
債  權  人  元大商業銀行股份有限公司
                        、5、.
法定代理人  巳○○
                        、5、.
訴訟代理人  癸○○
            辛○○
債  權  人  台新國際商業銀行股份有限公司
法定代理人  寅○○
訴訟代理人 乙○○
債  權  人  國泰世華商業銀行股份有限公司
法定代理人  戊○○
訴訟代理人  子○○
            辰○○
債  權  人  陽信商業銀行股份有限公司
法定代理人  壬○○
訴訟代理人  庚○○
債  權  人  萬泰商業銀行股份有限公司
法定代理人  己○○
訴訟代理人  甲○○
            丙○○
債  權  人  中國信託商業銀行股份有限公司
法定代理人  午○○
訴訟代理人丑○○
上列當事人聲請消費者債務清理事件，本院裁定如下：
    主  文
債權人會議可決如附表及說明所示之更生方案應予認可。
債務人在未依更生條件全部履行完畢前，其生活程度限制如下：
不得購買不動產，及為賭博、搭乘計程車、高速鐵路、飛行器、
出國旅遊、四星級以上飯店住宿之行為。
    理  由
一、按債權人會議可決更生方案時，應有出席已申報無擔保及無
    優先權債權人過半數之同意，而其所代表之債權額，並應逾
    已申報無擔保及無優先權總債權額之二分之一。更生方案經
    可決者，法院應為認可與否之裁定；法院為認可之裁定時，
    因更生方案履行之必要，對於債務人在未依更生條件全部履
    行完畢前之生活程度，得為相當之限制，消費者債務清理條
    例第五十九條第一項、第六十二條第一項、第二項分別定有
    明文。
二、查本件債務人聲請更生，前經本院裁定開始更生程序在案，
    並於民國九十七年十一月十四日上午九時三十分為第一次債
    權人會議。經會議後，債務人將其更生方案修正為如附表所
    示債權人之債權數額及分配比例，以每月清償新臺幣（下同
    ）七千元，分八年清償，計九十六期，占總債務額一百十三
    萬九千一百零七元之百分之五十九後，其中債權人元大商業
    銀行股份有限公司、國泰世華商業銀行股份有限公司、萬泰
    商業銀行股份有限公司當場表示同意該修正後之更生方案。
    另債權人台新國際商業銀行股份有限公司、陽信商業銀行股
    份有限公司、中國信託商業銀行股份有限公司當場表示不同
    意該修正後之更生方案。
三、再查，同意債務人更生方案之債權人元大商業銀行股份有限
    公司之債權額為二十二萬九千零五十四元、國泰世華商業銀
    行股份有限公司之債權額為二十萬三千四百七十八元、萬泰
    商業銀行股份有限公司之債權額為十六萬八千零七十六元，
    合計六十萬零六百零八元，占債務人總債務額一百十三萬九
    千一百零七元之百分之五十二．七二六二（600608÷000000
    0=0.527262）。另債權人台新國際商業銀行股份有限公司之
    債權額為二十二萬零七百五十八元、陽信商業銀行股份有限
    公司之債權額為二十一萬八千零九十七元、中國信託商業銀
    行股份有限公司之債權額為九萬九千六百四十四元，合計五
    十三萬八千四百九十九元，占債務人總債務額一百十三萬九
    千一百零七元之百分之四十七．二七三八（538499÷000000
    0=0.472738）。而本件債務人之總債務額如附表所示，為一
    百十三萬九千一百零七元，債權人人數為六人，現已有三位
    債權人表示同意更生方案，已達半數之債權人，且其債權額
    占已申報無擔保及無優先權總債權額，全部債務之百分之五
    十二．七二六二，亦已過半，已如前述。是本件債務人所提
    出修正後之更生方案，依前開消費者債務清理條例第五十九
    條第一項之規定，已為債權人會議可決該更生方案。
四、復觀諸債務人所提上開更生方案，其條件為清償總債務額一
    百十三萬九千一百零七元之百分之五十二．七二六二，參其
    收入及支出之情況，實已盡其最大之償債能力，核屬公允、
    適當、可行，且又無消費者債務清理條例第六十三條所定不
    應認可之消極事由存在。此外，並另依債務清理條例第六十
    二條之規定，就債務人在未依更生條件全部履行完畢前之生
    活程度，裁定為相當之限制，爰裁定如主文。
中    華    民    國    97    年    11    月    17    日
              民事第二庭    法      官  陳秋錦
上為正本係照原本作成。
於債權人會議不同意更生方案之債權人如不服本裁定，應於裁定
送達後10日內，以書狀向本院提出抗告，並繳納抗告費新臺幣1千
元。
中    華    民    國    97    年    11    月    17    日
                            書  記  官  王惠嬌
附  表：
┌──┬───────┬─────────┬──────┐
│編號│  債  權  人  │債權金額（新臺幣）│債權分配比例│
├──┼───────┼─────────┼──────┤
│一  │元大商業銀行股│二十二萬九千零五十│20.1082％   │
│    │份有限公司    │四元              │            │
├──┼───────┼─────────┼──────┤
│二  │台新國際商業銀│二十二萬零七百五十│19.3799％   │
│    │行股份有限公司│八元              │            │
├──┼───────┼─────────┼──────┤
│三  │國泰世華商業銀│二十萬三千四百七十│17.8629％   │
│    │行股份有限公司│八元              │            │
├──┼───────┼─────────┼──────┤
│四  │陽信商業銀行股│二十一萬八千零九十│19.1463％   │
│    │份有限公司    │七元              │            │
├──┼───────┼─────────┼──────┤
│五  │萬泰商業銀行股│十六萬八千零七十六│14.7551％   │
│    │份有限公司    │元                │            │
├──┼───────┼─────────┼──────┤
│六  │中國信託商業銀│九萬九千六百四十四│8.7476％    │
│    │行股份有限公司│元                │            │
└──┴───────┴─────────┴──────┘
說明：
（一）聲請人按上開債權人之債權數額及分配比例，以每月清償
      新臺幣（下同）七千元，分八年清償，計九十六期，占總
      債務額一百十三萬九千一百零七元之百分之五十九。
（二）上開更生方案，於本件裁定確定後之翌月十日開始執行。


司法院資訊處製作；財團法人民間司法改革基金會備份。
